【裁判字號】    90,交聲,171
【裁判日期】    900618
【裁判案由】    違反道路交通管理處罰條例聲明異議
【裁判全文】
臺灣士林地方法院交通件裁定                        九十年度交聲字第一七一號
    原處分機關  臺北巿交通事件裁決所
    受處分人
    即異議人    甲○○
右列受處分人因違反道路交通管理處罰條例案件，對於台北市交通事件裁決所九十年
三月十九日所為之處分 (原處分：北市裁三字第駕裁二二─ＺＥ0000000號）
，聲明異議，本院裁定如左：
    主  文
異議駁回。
    理  由
一、按道路交通管理處罰條例第三十三條第一項規定：汽車行駛於高速公路或設站管
    制之道路，而不遵管制之規定者，處汽車駕駛人新台幣三千元以上六千元以下罰
    鍰。又該條例第六十三條第一項第一款規定：汽車駕駛人違反該條例第三十三條
    之規定者，除依原條款處罰鍰外，並予記點一點。又汽車行駛高速公路，前後兩
    車間之行車安全距離，在正常天候狀況下，小型車時速九十公里，最小距離為四
    十五公尺，高速公路交通管制規則第六條第一項定有明文。
二、本件異議人即受處分人甲○○，於八十九年十二月三十十三時十七分許，駕駛Ｅ
    Ｐ－四二三八號自用小客車，在國道一號公路北向三Ｏ七公里處，因未保持行車
    安全距離，經內政部警政署國道公路警察局第五警察隊新市分隊照相舉發，經原
    處分機關依道路交通管理處罰條例第三十三條第一項規定處新台幣三千元罰鍰，
    並依同條例第六十三條第一項第一款規定記違規點數一點。異議人固不否認因未
    保持行車安全距離，惟辯稱：當時伊駕駛ＥＰ－四二三八號自用小客車，因當時
    在內側車道另有一部白色汽車以低速行駛在速限一百公里之路段，其前方並未有
    其他車輛，伊車依速限標誌指示行駛中，以致愈來愈接近外側車道，故必須駛往
    內側車道以便超車，而內側車道之車亦未以速限標誌之速超車，可謂低速併行，
    導致伊車與前車距離愈來愈近，而未保持行車安全距離云云，經查：異議人駕駛
    上開自小客車，行駛上開路段時，其時速為九十四公里（該路段速限為一百公里
    ），此為異議人所不否認，並有依前開舉發照片在卷可稽，依高速公路交通管制
    規則第六條第一項之規定，前後兩車間之行車安全距離，在正常天候狀況下，其
    時速九十四公里，距離前車間之距離，最小應為四十五公尺，，再者，異議人於
    上開時地駕駛ＥＰ－四二三八號自用小客車，在國道一號公路北向三Ｏ七公里處
    內側車道係欲超越前車而漸駛近前車，尾隨前車之後約一公尺近之距離（其前車
    行車速度正常，該部前車亦與前車有保持安全距離）後隨即向右切入外側車道，
    復未與該外側車道前方之白色自小客汽車未保持行車安全距離等情，業經本院向
    經內政部警政署國道公路警察局第五警察隊調閱異議人違規之錄影帶勘驗屬實，
    載明於勘驗筆錄在卷可稽，核與卷附之舉發單位所附異議人違規之照片多張相符
    ，是異議人前開所為辯解，與事實不符，無非係卸責之詞，諉無可採，異議人違
    反上開高速公路交通管制規則第六條第一項，已甚明確。原處分機關據以援引上
    開規定，裁處罰鍰三千元，並記違規點數一點，並無不當。本件異議為無理由，
    應予駁回。
三、據上論斷，應依道路交通案件處理辦法第十九條，裁定如主文。
中      華      民      國      九十      年      六      月    十八    日
                                      臺灣臺北地方法院交通法庭
                                          法  官 周  明  宏
右正本證明與原本無異。
如不服本裁定，應於送達後五日內，向本院提出抗告狀。
                                          書記官 陳  漢  朝
中      華      民      國      九十      年      六      月    二十    日


司法院資訊處製作；財團法人民間司法改革基金會備份。
